# 国有企业下属子公司基建期会计核算

提问人：行者风 时间：2012-01-08 09:02:18
请教一下，国有企业下属子公司现处于基建期限，会计核算是否不同于一般企业核算？ 购买的软件支出、办公用品支出（电脑）、车辆费用能入无形资产、固定资产么，还是先入在建工程，待项目竣工决算后转入资产？ 另外，基建期，对坏账准备的计提有没有特殊规定？ 谢谢了!

回答人：chenyiwei
新准则下，基建期间各项资产、负债和损益的核算，与正常经营期间没有区别。

提问人：ligw22 时间：2014-12-13 20:24:33
基建期间购置的房屋及车辆也就是进固定资产啦，那对应的折旧是进期间费用还是在建工程待摊支出呢？请教陈老师

回答人：chenyiwei
这类管理用固定资产的折旧应计入管理费用，不能计入在建工程成本，即使是在基建期间。

提问人：枫林大道 时间：2014-12-14 14:16:24
陈版，请教个问题，煤矿企业成本中有部分是将要掘采下个煤层提前发生的矿井巷道建设等费用，这个费用是否不应该入到当期成本中，因为本期收入不应该对应该笔成本，是否需要计入待摊，按产量法摊销。

回答人：chenyiwei
这部分支出如果从维简费列支的，则不存在你说的问题；如果不是从维简费列支的，则应确认为长期资产（如固定资产），后续按产量法摊销。

提问人：枫林大道 时间：2014-12-15 20:03:59
陈哥，我想请教下，企业被政府征收，土地，房产都自行处理，就是按照当地标准给补偿，这样的补偿没收到钱，但是补偿清单已经政府盖章，是否可以按照权责发生制确认收入。

回答人：chenyiwei
如果处理损失金额已经过当地政府确认，并明确了拨款来源和拨款时间表，向当地政府函证确认，预计很可能在约定期限内收到款项的，可以确认其他应收款。

提问人：枫林大道 时间：2014-12-16 08:50:11
恩，谢了，处理损失金额，就是必须先报废处理，损失直接冲减补偿收入么 ，按差额入账么

回答人：chenyiwei
先进行资产报废清理的会计处理，发生的损失在金额基本确定且合理估计能够从政府收到足额补偿的情况下，可挂“其他流动资产”。